# 合伙企业支付款项用于优先级投资人按业绩比较基准计算的投资收益的会计处理及审计应对

提问人：chenyiwei 时间：2018-02-11 05:04:53
对X投资中心而言，接受优先级投资，不论盈亏，每年均需支付固定收益，表明所接受的优先级投资在会计上属于负债而不是权益，相应地定期支付的固定收益应确认为利息支出而不是利润分配。 虽然协议上约定“不保本不保息”，但实际追回的可能性很小，因此挂资产是不合适的。审计可以函证该基金的管理人或托管人。

回答人：chenyiwei
对X投资中心而言，接受优先级投资，不论盈亏，每年均需支付固定收益，表明所接受的优先级投资在会计上属于负债而不是权益，相应地定期支付的固定收益应确认为利息支出而不是利润分配。 虽然协议上约定“不保本不保息”，但实际追回的可能性很小，因此挂资产是不合适的。审计可以函证该基金的管理人或托管人。